【裁判字號】    90,簡上,201
【裁判日期】    900619
【裁判案由】    竊盜
【裁判全文】
臺灣臺北地方法院刑事判決                    九十年度簡上字第二一號
    上  訴  人  臺灣臺北地方法院檢察署檢察官
    被      告  己○○
右上訴人因被告竊盜案件，不服本院簡易庭九十年度簡字第九八九號，中華民國九十
年四月二十六日第一審簡易判決（聲請簡易判決處刑案號：台灣台北地方法院檢察署
八十九年度偵字第二一二八二號、九十年度偵字第二四０號）提起上訴，及移送併辦
（台灣台北地方法院檢察署九十年度偵字第一一四０二號、第一一四○三號、第七０
一九號及第一０二九九號），本院管轄第二審合議庭判決如左：
    主  文
原判決撤銷。
己○○連續攜帶兇器竊盜，處有期徒刑拾月。扣案之螺絲起子壹支沒收。
    事  實
一、己○○意圖為自己不法之所有，基於概括犯意，連續於民國八十九年十月二十六
    日晚間十一時三十分許（起訴書誤為晚間十一時五十分許），在台北市○○區○
    ○路七號便利商店，竊取陳列於店內之高梁酒一瓶，趁店員疏於注意之際，未經
    結帳即欲行離去，為店員丙○○及戊○○發覺後，竟乘隙逃跑，經戊○○於離店
    十公尺處將其抓住而報警查獲，經限制住居後，復基於前揭概括犯意，於同年十
    二月十六日凌晨一時三十五分許，攜帶其所有客觀上具危險性足供兇器使用之螺
    絲起子一支，在臺北市中正區○○○路八十一號前，撬開停放於該處乙○○所有
    車號ＱＱＮ—二三○號輕型機車之座墊，竊取該置物箱內壹元硬幣共一百五十九
    枚，得手後於同日凌晨一時四十五分許，行經臺北市中正區○○○路與武昌街口
    時，遇警盤查查獲，並扣得其所有供行竊使用之螺絲起子一支，經限制住居後，
    復基於前揭概括犯意，於九十年三月四日下午四時餘許，在台北市○○街大眾唱
    片行竊取錄音帶六捲，為警於當晚十一時左右在台北市○○○路、武昌街口臨檢
    查獲，經限制住居後，復基於前揭概括犯意，於同年五月九日下午五時四十分許
    ，在台北市○○路九十四號統一超商內竊取洋酒一瓶及麵條二包，得手後未結帳
    即行離去，為店員甲○○當場查獲，詎其乘隙逃逸，於同日下午五時四十五分許
    在台北市○○街、昆明街口遇警盤查查獲。
二、案經臺北市政府警察局及臺北市政府警察局中正第二分局報請臺灣臺北地方法院
    檢察署檢察官聲請簡易判決處刑及臺北市政府警察局中正第一分局、萬華分局報
    請臺灣臺北地方法院檢察署檢察官併案審理。
    理  由
一、右開事實，業據被告己○○於警偵訊及本院審理時均坦承不諱，核與證人丙○○
    、戊○○、乙○○、董興農、丁○○、甲○○指訴之情節相符，且有螺絲起子一
    把扣案可稽，並有被害人立具之贓物認領保管收據及照片在卷可資佐證，被告之
    自白與事實相符，本件事證明確，被告犯行洵堪認定。
二、核被告所為，係犯刑法第三百二十條第一項之竊盜罪及第三百二十一條第一項第
    三款之攜帶兇器竊盜罪。其先後四次犯行，時間緊密，犯罪構成要件相同，顯係
    基於概括犯意為之，為連續犯，依刑法第五十六條規定，以一重罪之加重竊盜罪
    論，並加重其刑。被告於九十年三月四日及同年五月九日之竊盜犯行部分雖未據
    公訴人起訴，然該部分事實與公訴人起訴之犯罪事實，時間緊接，所犯罪名與構
    成要件相同，顯係基於概括犯意而為，屬連續犯之裁判上一罪關係，為起訴效力
    所及，且經檢察官移送併辦，本院自得併予審理。原審就被告犯行論罪科刑，原
    非無見，惟原判決對於移送併辦部分未及審酌，尚有未洽，上訴意旨指摘原判決
    不當，非無理由，應予撤銷改判。爰審酌被告之品行、犯罪之動機、目的係因缺
    錢而無法覓食，犯罪手段多於開放式之賣場行竊、犯罪所得利益不高、犯罪所生
    損害及犯罪後均坦承之態度，惟經多次限制住居後仍繼續犯案等一切情狀，量處
    如主文所示之刑。扣案之螺絲起子壹支為被告所有供犯罪所用之物，業據被告供
    承在卷，爰依刑法第三十八條第一項第二款之規定，併予宣告沒收。
據上論斷，應依刑事訴訟法第四百五十五條之一第一項、第三項、第三百六十九條第
一項前段、第三百六十四條、第二百九十九條第一項前段，刑法第五十六條、第三百
二十一條第一項第三款，判決如主文。
本案經檢察官楊國宏到庭執行職務。
中      華      民      國    九十      年      六      月     十九     日
                                      臺灣臺北地方法院刑事第九庭
                                          審判長法  官     李英豪
                                                法  官     林怡秀
                                                法  官     沈君玲
右正本證明與原本無異。
本件不得上訴。
                                                書記官     趙淑華
中      華      民      國    九十      年      六      月     二十九   日
附錄本案論罪科刑法條：
刑法第三百二十一條
一犯竊盜罪而有左列情形之一者，處六月以上五年以下有期徒刑：
  於夜間侵入住宅或有人居住之建築物、船艦或隱匿其內而犯之者。
  毀越門扇、牆垣或其他安全設備而犯之者。
  攜帶兇器而犯之者。
  結夥三人以上而犯之者。
  乘火災、水災或其他災害之際而犯之者。
  在車站或埠頭而犯之者。
二前項之未遂犯罰之。


司法院資訊處製作；財團法人民間司法改革基金會備份。
